臺灣嘉義地方法院刑事判決　　　　　　　 94年度訴字第234號
公　訴　人　台灣嘉義地方法院檢察署檢察官
被　　　告　甲○○
上列被告因違反毒品危害防制條例案件，經檢察官提起公訴（94
年度毒偵字第538號），由本院合議庭裁定以簡式審判程序審理
後，判決如下：
    主  文
甲○○施用第一級毒品，累犯，處有期徒刑柒月。扣案之第一級
毒品海洛因壹包（淨重零點零公克），沒收銷燬之；前開毒品
外包裝壹個（重零點貳伍公克）、注射針筒及塑膠鏟子各壹支均
沒收。
    事  實
一、甲○○前曾於民國82年間，因違反肅清煙毒條例案件，經臺
    灣彰化地方法院於82年10月16日以82年度訴字1287號案件判
    處有期徒刑3年2月確定；又於83年間，因違反肅清煙毒條例
    、竊盜案件，經該院於83年8月11日以83年度訴字第841號案
    件分別判處有期徒刑3年8月、1年，並定應執行刑為有期徒
    刑4 年6月確定。上開案件接續執行，於86年4月15日假釋付
    保護管束出監，復經撤銷假釋，再入監執行殘刑4年3月28日
    ，甫於92年12月8日執行完畢。又曾因施用毒品案件，經送
    執行觀察、勒戒後，因經評定有繼續施用毒品之傾向，乃續
    行執行強制戒治，後經戒治所評定合格，認無繼續戒治之必
    要，乃於88年8月10日停止戒治出所，所餘期間付保護管束
    ，並於89年2月29日保護管束期滿，由臺灣彰化地方法院檢
    察署檢察官於89年3月31日，以89年度戒毒偵字第263號案件
    為不起訴之處分確定。詎仍不知戒除毒癮，又另行基於施用
    第1級毒品海洛因之犯意，於94年3月8日下午5時許，在其位
    於彰化縣社頭鄉○○村○○街100巷21號住處，施用第1級毒
    品海洛因1次。嗣於同日晚間8時20分許，為警在上址查獲，
    並扣得其所有之第一級毒品海洛因一包（淨重0‧03公克）
    ，及其所有供施用第一級毒品海洛因所用之前開毒品外包裝
    1個（重0.25公克）、注射針筒及塑膠鏟子各1支，始查悉上
    情。
二、案經彰化縣警察局田中分局報請臺灣彰化地方法院檢察署呈
    請臺灣高等法院檢察署檢察長核轉，臺灣嘉義地方法院檢察
    署檢察官偵查起訴。
    理  由
一、按除被告所犯為死刑、無期徒刑、最輕本刑為3年以上有期
    徒刑之罪或高等法院管轄第一審案件者外，於法院行準備程
    序進行中，被告先就被訴事實為有罪之陳述時，審判長得告
    知被告簡式審判程序之旨，並聽取當事人、代理人、辯護人
    及輔佐人之意見後，裁定進行簡式審判程序；且受命法官行
    準備程序，與法院或審判長有同一之權限；又簡式審判程序
    之證據調查，不受刑事訴訟法第159條第1項、第161條之2、
    第161條之3、第163條之1及第164條至第170條規定之限制，
    刑事訴訟法第273條之1第1項、第279條第2項前段、第273條
    之2分別定有明文。查本件被告甲○○所犯為死刑、無期徒
    刑、最輕本刑為3年以上有期徒刑以外之罪，且非高等法院
    管轄第一審之案件，本件係經被告於準備程序當庭表示認罪
    ，而經本院合議庭裁定以簡式審判程序加以審理，是其證據
    之調查，自不受刑事訴訟法第159條第1項、第161條之2、第
    161條之3、第163條之1及第164條至第170條規定之限制，合
    先敘明。
二、訊據被告甲○○對於右揭事實均自白不諱，且被告經警採尿
    送驗，結果呈嗎啡陽性（海洛因吸食入人體，經代謝作用又
    可分解成嗎啡，故海洛因在進入人體後，均以嗎啡型態排於
    尿液中）反應一情，亦有彰化縣衛生局94年3月21日煙檢字
    第941066號煙毒尿液檢驗成績書（彰化地方院檢察署偵查卷
    第22頁）、彰化縣警察局委託檢驗尿液代號與真實姓名對照
    認證單附卷可稽，復有其所有之第一級毒品海洛因一包（淨
    重0.03公克），及其所有供施用第一級毒品海洛因所用之前
    開毒品外包裝一個（重0.25公克）、注射針筒及塑膠鏟子各
    1 支扣案可資佐證；又上開第一級毒品海洛因，經送請法務
    部調查局鑑定，其檢驗結果認送驗白粉1包，含有第一級第
    ６項毒品海洛因成分，淨重0.03公克，包裝重0.25公克等情
    ，有該局94年4月29日調科壹字第140011468號鑑定通知書一
    紙在卷足佐（見本院卷第26頁），堪認被告之上開自白為真
    實，足以採信，則被告施用第一級毒品海洛因之犯行，應堪
    認定。末查，被告前於88年間因施用毒品案件，經送執行觀
    察、勒戒後，因經評定有繼續施用毒品之傾向，乃續行執行
    強制戒治，後經戒治所評定合格，認無繼續戒治之必要，於
    88年8月10日停止戒治出所，所餘期間付保護管束，並於89
    年2月29日保護管束期滿，由臺灣彰化地方法院檢察署檢察
    官於89年3月31日，以89年度戒毒偵字第263號案件為不起訴
    之處分確定等情，有臺灣嘉義地方法院檢察署刑案資料查註
    紀錄表、臺灣高等法院被告前案紀錄表各一份在卷可參。被
    告於臺灣嘉義地方法院檢察署檢察官為不起訴處分後，再犯
    施用毒品罪，本件事證明確，被告犯行堪以認定。
三、查海洛因為毒品危害防制條例所謂之第一級毒品，觀諸該條
    例第2條第2項第1款規定甚明，核被告上開施用第一級毒品
    海洛因之行為，係犯毒品危害防制條例第10條第1項之施用
    第一級毒品罪。其持有上開第一級毒品海洛因之行為，為施
    用行為所吸收，不另論罪。又被告前曾於82年間，因違反肅
    清煙毒條例案件，經臺灣彰化地方法院於82年10月16日以82
    年度訴字1287號案件判處有期徒刑3年2月確定；又於83 年
    間，因違反肅清煙毒條例、竊盜案件，經該院於83年8月11
    日以83年度訴字第841號案件分別判處有期徒刑3年8月、1年
    ，並定應執行刑為有期徒刑4年6月確定，與上開刑期入監接
    續執行後，於86年15月15日因假釋付保護管束出監，復因假
    釋經撤銷，再入監執行殘刑4年3月28日，甫於92年12月7日
    執行完畢出監，有臺灣高等法院被告前案紀錄表及臺灣嘉義
    地方法院檢察署刑案資料查註紀錄表附卷可憑，其於有期徒
    刑執行完畢後五年以內再犯本件有期徒刑以上之罪，為累犯
    ，應依刑法第47條之規定加重其刑。爰審酌被告不思其正值
    盛年，堪為社會大用之際，卻長期耽溺於戕身之物，且前已
    有施用毒品之紀錄，並經觀察、勒戒及戒治後，竟又再度施
    用，顯見其意志不堅，仍未戒絕，自我把持、控制之能力顯
    然不佳，又施用足以導致精神障礙、性格異常，甚至造成生
    命危險之毒品，戕害一己之身體健康，及其犯罪之動機、目
    的、手段、犯罪後之態度等一切情狀，量處如主文所示之刑
    ，以資懲儆。
四、扣案之第一級毒品海洛因1包（淨重0.03公克），係毒品，
    有前開法務部調查局鑑定通知書1紙附卷可證，應依毒品危
    害防制條例第18條第1項前段規定，不問屬於犯人與否，沒
    收銷燬之；前開毒品外包裝1個（重0.25公克）、注射針筒
    及塑膠鏟子各1個，係被告所有且供本件施用毒品犯行所用
    之物，業據其供陳在卷（見本院卷第41 頁94年6月13日審判
    筆錄），應依刑法第38條第1項第2款規定併予沒收之。
五、據上論斷，應依刑事訴訟法第299條第1項前段、第273條之1
    第1項，毒品危害防制條例第10條第1項、第18條第1項前段
    ，刑法第11條前段、第47條、第38條第1項第2款，判決如主
    文。
本案經檢察官古富祺到庭執行職務。
中　　華　　民　　國　　94　　年　　6 　　月　　27　　日
                  刑事第五庭    法　官　洪嘉蘭
以上正本證明與原本無異。
如不服本判決，應於判決送達後10日內，向本院提出上訴狀。
中　　華　　民　　國　　94　　年　　6 　　月　　27　　日
                            　　書記官　吳明蓉
附錄法條：
毒品危害防制條例第10條第1項
施用第一級毒品者，處六月以上五年以下有期徒刑。
